最　高　行　政　法　院　裁　定
                                      100年度裁字第984號
上  訴  人　謝雲龍
被 上訴 人　財團法人戒嚴時期不當叛亂暨匪諜審判案件補償基
　　　　　　金會
代　表　人　林政則
訴訟代理人  馬在勤  律師
上列當事人間戒嚴時期不當叛亂暨匪諜審判案件補償金事件，上
訴人對於中華民國100年1月6日臺北高等行政法院98年度訴字第
2381號判決，提起上訴，本院裁定如下：
　　主  文
上訴駁回。
上訴審訴訟費用由上訴人負擔。
　　理  由
一、按對於高等行政法院判決之上訴，非以其違背法令為理由，
    不得為之，行政訴訟法第242條定有明文。依同法第243條第
    1項規定，判決不適用法規或適用不當者，為違背法令；而
    判決有同條第2項所列各款情形之一者，為當然違背法令。
    是當事人以高等行政法院判決有不適用法規或適用法規不當
    為上訴最高行政法院之理由時，其上訴狀或理由書應有具體
    之指摘，並揭示該法規之條項或其內容。如以行政訴訟法第
    243條第2項所列各款情形為理由時，其上訴狀或理由書，應
    揭示合於該條項各款之事實，如未依此項方法表明者，即難
    認為已對高等行政法院判決之違背法令有具體之指摘，其上
    訴自難認為合法。
二、本件上訴人被繼承人謝雲鵬於民國97年4月3日以其前於67年
    4月5日因攜帶美式左輪手槍涉嫌叛亂罪遭逮捕，嗣以罪嫌不
    足為不起訴處分後，於67年7月29日遭移送前臺灣警備總司
    令部職業訓導第二總隊施以矯正處分，至71年12月4日釋放
    ，其復於72年9月21日因攜帶改造槍枝，以意圖叛亂罪而移
    送前臺灣警備總司令部軍法審判，雖經不起訴處分，隨即轉
    送前臺灣警備總司令部職業訓導第一總隊接受矯正處分，期
    間為72年11月16日起至77年10月26日釋放止云云，向被上訴
    人申請補償金。被上訴人據國防部後備司令部督察室97年5
    月7日國後督法字第0970000546號書函復，該部僅查得謝雲
    鵬72年管訓資料，又據臺北市政府警察局72年11月16日北市
    警刑鎮字第156588號函記載，謝雲鵬因於72年9月22日在臺
    北市○○街108號前，非法隨身攜帶改造手槍及匕首等兇器
    經警查獲，依當時臺灣省戒嚴時期取締流氓辦法第6條規定
    予以矯正處分。則謝雲鵬於72年間因非法隨身攜帶玩具槍改
    造之手槍及匕首等兇器予以矯正處分，及所陳於67年間因攜
    帶美式左輪手槍移送前臺灣警備總司令部職業訓導第二總隊
    執行矯正處分，均不符戒嚴時期不當叛亂暨匪諜審判案件補
    償條例（下稱補償條例）第2條第2項規定，乃以97年12月11
    日基修法壬字第02532號函復謝雲鵬不予補償。謝雲鵬不
    服，提起訴願嗣於98年8月8日死亡，其訴願經決定駁回，其
    後即由其繼承人謝雲祥、謝碧蘭、翁謝秀蘭、謝惠蘭、謝金
    蘭共同選定上訴人為選定當事人，循序提起本件行政訴訟。
三、本件上訴雖以原審判決違背法令為由，惟核其上訴理由狀所
    載內容，係以謝雲鵬確實於67年間因攜帶美式左輪手槍，嗣
    以罪嫌不足而作成不起訴處分，卻未依法釋放而逕以內亂罪
    為由，移送前臺灣警備總司令部職業訓導第二總隊執行矯正
    處分，且起迄均係同一感訓單位，而被上訴人不僅無視補償
    條例規定，尚且曲解法規真義，原審法院卻將一個完整事實
    分割為3個階段，復以謝雲鵬所提事證尚難認定為由而遽予
    駁回，其認事用法顯有違誤等理由，無非重申其業經原審法
    院詳為指駁之各項主張，就原審取捨證據、認定事實之職權
    行使，指摘其為不當，或就原審所為論斷，泛言其論斷違反
    論理及經驗法則，核屬對於法令規範意旨之誤解，而未具體
    表明原判決合於不適用法規、適用法規不當或行政訴訟法第
    243條第2項所列各款之情形，難認為對原審判決之如何違背
    法令已有具體之指摘，依首揭說明，其上訴為不合法，應予
    駁回。
四、據上論結，本件上訴為不合法。依行政訴訟法第249條第1項
    前段、第104條、民事訴訟法第95條、第78條，裁定如主文
    。
中　　華　　民　　國　　100　 年　　4　　 月　　21　　日
                    最高行政法院第四庭
                        審判長法官　吳　明　鴻
                              法官　林　茂　權
                              法官　侯　東　昇
                              法官　黃　秋　鴻
                              法官　陳　國　成

以  上  正  本  證  明  與  原  本  無  異
中　　華　　民　　國　　100　 年　　4　　 月　　22　　日
　　　　　　　　　　　　　　　書記官　吳　玫　瑩